臺灣臺中地方法院刑事判決
110年度易字第2116號
公  訴  人  臺灣臺中地方檢察署檢察官
被      告  謝明雲



            柯月卿



上列被告因妨害自由等案件，經檢察官提起公訴（110年度偵字
第14575號），本院判決如下：
    主    文
謝明雲犯如附表一所示之罪，各處如附表一主文欄所示之刑。
柯月卿犯如附表二所示之罪，各處如附表二主文欄所示之刑，應
執行拘役參拾日，如易科罰金，以新臺幣壹仟元折算壹日。
    犯罪事實
一、謝明雲與柯月卿為夫妻，二人與童細媛為鄰居，竟分別為下
    列犯行：
　㈠謝明雲於民國110年2月3日12時許，前往址設臺中市○○區○○路
    00號之永豐里活動中心一樓廚房，欲為其父母購買便當，惟
    因超過社區老人便當供應時間，而與當時在永豐里活動中心
    擔任志工之童細媛發生口角衝突，竟基於公然侮辱之犯意，
    於110年2月3日12時5分許，在上址不特定多數人均得共見共
    聞之永豐里活動中心一樓門口，以「幹你娘，不會讓人幹就
    搬走，你這個衰仔人（臺語）」等語辱罵童細媛，足生損害
    於童細媛之人格及社會評價。
  ㈡謝明雲於110年2月3日12時29分許，在童細媛位於臺中市○○區
    ○○路00○0號之住處前，與童細媛就上述永豐里活動中心口角
    衝突一事再起爭執，竟基於恐嚇危害安全之犯意，步行至童
    細媛之面前，並瞬間舉起左手，同時身體往前趨向童細媛，
    而作勢歐打童細媛，以此加害生命、身體之事，使童細媛心
    生畏懼，致生危害於安全。
　㈢柯月卿對於童細媛與謝明雲上述永豐里活動中心口角衝突一
    事心生不滿，於110年2月11日7時10分許，在童細媛位於臺
    中市○○區○○路00○0號之住處前，見童細媛正步行返家，竟基
    於妨害他人行使權利之犯意，先快步走至童細媛前方，以身
    體擋住童細媛之去路，童細媛見狀向左或向右閃避，柯月卿
    則隨之向左或向右持續阻擋童細媛之去路，嗣童細媛抵達自
    家門口欲開門進入，柯月卿隨即以身體擋在童細媛前方，繼
    之以身體推擠童細媛，阻止童細媛返家，以此強暴之方式，
    妨害童細媛自由離去之權利，嗣童細媛趁隙打開大門始進入
    自家離去。
　㈣柯月卿於110年2月14日16時34分許，騎乘機車行經童細媛位
    於臺中市○○區○○路00○0號住處外之道路，見童細媛正步行返
    家，竟基於妨害他人行使權利之犯意，將機車行駛至童細媛
    之前方停下，擋住童細媛之去路，童細媛見狀繞過該機車繼
    續向前行走，柯月卿隨即停妥機車，步行跟隨在童細媛後方
    ，先以左手拉住童細媛之右手，再以雙手拉住童細媛之右手
    ，童細媛轉身欲掙脫柯月卿，柯月卿繼之以雙手拉扯童細媛
    之雙手，以此強暴之方式，妨害童細媛自由離去之權利，嗣
    童細媛接近自家門口前時，始掙脫柯月卿之雙手離去。
二、案經童細媛訴由臺中市政府警察局大甲分局報告臺灣臺中地
    方檢察署檢察官偵查起訴。
    理    由
壹、證據能力部分
    按被告以外之人於審判外之言詞或書面陳述，除法律有規定
    者外，不得作為證據；被告以外之人於審判外之陳述，雖不
    符刑事訴訟法第159 條之1 至第159 條之4 之規定，而經當
    事人於審判程序同意作為證據，法院審酌該言詞陳述或書面
    陳述作成時之情況，認為適當，亦得為證據，當事人、代理
    人或辯護人於法院調查證據時，知有第159 條第1 項不得為
    證據之情形，而未於言詞辯論終結前聲明異議者，視為有前
    項之同意，刑事訴訟法第159 條第1 項、第159 條之5 分別
    定有明文。本案後引具有傳聞性質之言詞或書面證據，均為
    被告以外之人審判外之陳述而屬傳聞證據，被告謝明雲、柯
    月卿均於本院準備程序表示對於證據能力無意見，檢察官、
    被告謝明雲、柯月卿迄於言詞辯論終結前未聲明異議，本院
    審酌相關言詞或書面陳述作成時之情況，核無違法取證或其
    他瑕疵，認為以之作為證據為適當，前開具傳聞性質之相關
    言詞或書面陳述，自得作為證據。
貳、實體部分
一、上開犯罪事實，業據被告謝明雲、柯月卿於本院審理時坦承
    不諱，核與證人即告訴人童細媛於警詢、偵訊時、證人李桂
    銀於警詢、本院審理時、證人凃慮依、巫承鴻於本院審理時
    之證述情節大致相符（見110年度偵字第14575號卷〈以下稱
    偵卷〉第41至57、102至103頁；本院卷第85至108頁），並有
    臺中市政府警察局大甲分局外埔分駐所受(處)理案件證明單
    、警員職務報告、本院勘驗筆錄、監視器影像擷取畫面、外
    埔區永豐里活動中心Google地圖照片各1份、指認犯罪嫌疑
    人紀錄表（指認人：童細媛）2份在卷可稽（見偵卷第25至2
    6、59、75至88頁；本院卷第80至83、121至123頁），足認
    被告二人前開任意性自白與事實相符，本件事證明確，被告
    二人之犯行堪以認定，應依法論科。
二、論罪科刑
  ㈠核被告謝明雲所為，如犯罪事實一㈠所示犯行，係犯刑法第
　  309條第1項之公然侮辱罪；如犯罪事實一㈡所示犯行，係犯
    刑法第305條之恐嚇危害安全罪。核被告柯月卿所為，如犯
    罪事實一㈢、㈣所示犯行，均係犯刑法第304條第1項之強制罪
    。又被告柯月卿如犯罪事實一㈢所示以身體阻擋、推擠告訴
    人等行為，另如犯罪事實一㈣所示以機車或身體阻擋、拉扯
    告訴人等行為，係分別在密接之時地而為，侵害同一法益，
    各行為之獨立性極為薄弱，依一般社會健全觀念，在時間差
    距上，難以強行分開，在刑法評價上，以視為數個舉動之接
    續施行，合為包括之一行為予以評價較為合理，各應論以接
    續犯，僅成立一罪。另被告謝明雲如犯罪事實一㈠、㈡所示犯
    行，柯月卿如犯罪事實一㈢、㈣所示犯行，均屬犯意各別，行
    為互殊，應予分論併罰。檢察官雖認被告謝明雲如犯罪事實
    一㈠、㈡所示犯行應評價為一行為，論以想像競合犯，惟參酌
    被告謝明雲所為上開公然侮辱、恐嚇危害安全犯行，係分別
    於110年2月3日12時5分許在永豐里活動中心一樓門口、同日
    12時29許在告訴人之住處前所為，其犯罪時間不同，行為亦
    客觀可分，又侵害之法益類型相異，自屬各自獨立之數行為
    ，應分別論處，檢察官認應評價為一行為，容有誤認，附此
    敘明。
　㈡爰審酌被告二人不知理性管理自身情緒，僅因被告謝明雲與
　　與告訴人發生口角衝突一事，被告謝明雲率而出言侮辱告訴
    人，另作勢毆打恐嚇告訴人，又被告柯月卿以機車或身體阻
    擋、拉扯告訴人等方式阻止告訴人離去，造成告訴人之恐懼
    不安，妨害告訴人之名譽及行動自由，所為應予非難，惟念
    及被告二人於本院審理時均坦承犯行，態度尚佳，復斟酌被
    告二人犯罪之動機、目的、手段、情節、所生危害，暨其等
    之智識程度、家庭經濟狀況等一切情狀，分別量處如附表一
    、二主文欄所示之刑，並就被告謝明雲如附表一編號1所示
    犯行，諭知易服勞役之折算標準，另就被告謝明雲如附表一
    編號2所示犯行及被告柯月卿如附表二所示犯行，各諭知易
    科罰金之折算標準。另衡酌被告柯月卿所犯如附表二所示各
    罪之罪名、行為動機、目的、侵害法益均相同，又行為手段
    、模式亦相似，顯現各罪責任非難重複程度非低，暨其所犯
    各罪反應之人格特性等節，依限制加重原則，定如主文所示
    應執行之刑及諭知易科罰金之折算標準。
據上論斷，應依刑事訴訟法第299條第1項前段，刑法第304條第1
項、第305條、第309條第1項、第41條第1項前段、第42條第3項
、第51條第6款，刑法施行法第1條之1第1項，判決如主文。
本案經檢察官翁嘉隆、林宏昌提起公訴，檢察官林煒容到庭執行
職務。
中    華    民    國   110    年    12    月    30    日
                  刑事第十一庭  法  官  林依蓉 
以上正本證明與原本無異。
如不服本判決應於收受送達後20日內向本院提出上訴書狀，並應
敘述具體理由；其未敘述上訴理由者，應於上訴期間屆滿後20日
內向本院補提理由書（均須按他造當事人之人數附繕本）「切勿
逕送上級法院」。
告訴人或被害人如對於本判決不服者，應具備理由請求檢察官上
訴，其上訴期間之計算係以檢察官收受判決正本之日期為準。
                                書記官  林  俐
中    華    民    國   110    年    12    月    30    日
附錄本案論罪科刑法條全文：
刑法第304條
以強暴、脅迫使人行無義務之事或妨害人行使權利者，處3年以
下有期徒刑、拘役或9千元以下罰金。
前項之未遂犯罰之。
刑法第305條
以加害生命、身體、自由、名譽、財產之事恐嚇他人，致生危害
於安全者，處2年以下有期徒刑、拘役或9千元以下罰金。
刑法第309條
公然侮辱人者，處拘役或9千元以下罰金。
以強暴犯前項之罪者，處1年以下有期徒刑、拘役或1萬5千元以
下罰金。
　　　　
附表一
編號 犯罪事實 主文 1 如犯罪事實一㈠所示犯行     謝明雲犯公然侮辱罪，處罰金新臺幣陸仟元，如易服勞役，以新臺幣壹仟元折算壹日。 2 如犯罪事實一㈡所示犯行 謝明雲犯恐嚇危害安全罪，處拘役貳拾日，如易科罰金，以新臺幣壹仟元折算壹日。 

附表二
編號 犯罪事實 主文 1 如犯罪事實一㈢所示犯行 柯月卿犯強制罪，處拘役貳拾日，如易科罰金，以新臺幣壹仟元折算壹日。 2 如犯罪事實一㈣所示犯行 柯月卿犯強制罪，處拘役貳拾日，如易科罰金，以新臺幣壹仟元折算壹日。